【裁判字號】    98,台抗,120
【裁判日期】    980226
【裁判案由】    聲請假扣押
【裁判全文】
最高法院民事裁定              九十八年度台抗字第一二０號
再 抗告 人  國寶人壽保險股份有限公司
法定代理人  乙○○
訴訟代理人  王和屏律師
上列再抗告人因與相對人甲○○間聲請假扣押事件，對於中華民
國九十七年十二月八日台灣高等法院裁定（九十七年度抗字第一
九一四號），提起再抗告，本院裁定如下：
    主  文
再抗告駁回。
再抗告訴訟費用由再抗告人負擔。
    理  由
按對於抗告法院所為抗告有無理由之裁定再為抗告，僅得以其適
用法規顯有錯誤為理由，民國九十八年一月二十一日修正公布之
民事訴訟法第四百八十六條第四項定有明文。本件原法院以：再
抗告人對相對人聲請假扣押，所提之書證僅足釋明其對相對人之
請求，並不能釋明相對人有何隱匿財產或變賣財產逃匿之情事，
爰廢棄台灣台北地方法院（下稱台北地院）所為准許再抗告人對
相對人假扣押之裁定，駁回再抗告人之聲請。再抗告人再為抗告
，係以：相對人提出其與邱康寧間「終止信託同意書」及相對人
稱其未持有甘霖建設股份有限公司股票，但公司登記資料卻登載
相對人仍有九千股股份，足證伊已釋明相對人有隱匿財產之行為
，原裁定有理由不備，且有未依證據認定事實及違背經驗法則等
違法云云，為其論據。
按新修正民事訴訟法第五百二十六條第二項，已將「債權人雖未
為前項釋明，如就債務人所應受之損害已供法院所定之擔保者，
得命為假扣押」之規定，修正為「前項釋明如有不足，而債權人
陳明願供擔保或法院認為適當者，法院得定相當之擔保，命供擔
保後為假扣押」，以與同條第一項規定「請求及假扣押之原因，
應釋明之」相呼應。是請求及假扣押之原因，債權人如未先為釋
明，縱就債務人所應受之損害供法院所定之擔保者，亦不得命為
假扣押，必因釋明而有不足，並經債權人陳明願供擔保或法院認
為適當者，始得命供擔保後為假扣押。本件原法院以再抗告人聲
請本件假扣押，僅就本案請求之原因為釋明，並未能釋明假扣押
之原因即日後有不能或甚難強制執行之虞，因而廢棄台北地院准
許再抗告人假扣押之裁定，駁回其聲請，經核於法並無違誤。再
抗告意旨猶執陳詞，指摘原裁定不當，聲明廢棄，非有理由。
據上論結，本件再抗告為無理由。依民事訴訟法第四百九十五條
之一第二項、第四百八十一條、第四百四十九條第一項、第九十
五條、第七十八條，裁定如主文。
中    華    民    國  九十八  年    二    月  二十六  日
                      最高法院民事第六庭
                          審判長法官  朱  建  男
                                法官  顏  南  全
                                法官  林  大  洋
                                法官  沈  方  維
                                法官  王  仁  貴
      本件正本證明與原本無異
                                      書  記  官
中    華    民    國  九十八  年    三    月   十一   日
                                                      K


司法院資訊處製作；財團法人民間司法改革基金會備份。
